# 非同一控制下企业合并,公允价值和帐面价值的差异形成的递延所得税负债

提问人：yemingzhu1980 时间：2011-07-23 08:42:40
回复 nikankan 的帖子
CR：应是所得税费用吧

回答人：chenyiwei
“递延所得税费用”就是“所得税费用”科目下的一个明细科目。

提问人：zhongzhao433 时间：2011-07-27 11:05:40
回复 mrzhao1985 的帖子
同意，如果是应税合并，资产评估增值并涉及所有权转让，这时要确认转让所得，相应资产的计税基础提高，不用再确认递延所得税负债

回答人：chenyiwei
只有吸收合并、新设合并或者资产购买的情况下才是这样。如果是控股合并（股权收购），则被收购方作为独立纳税人的地位不变，其原先的各项税务处理事项是延续的，就会导致递延所得税。